【裁判字號】    99,交聲,1293
【裁判日期】    991231
【裁判案由】    聲明異議
【裁判全文】
臺灣臺南地方法院交通事件裁定        99年度交聲字第1293號
移送機關    交通部公路總局嘉義區監理所麻豆監理站
受處分人    陳義文
上列異議人即受處分人因違反道路交通管理處罰條例案件，對於
交通部公路總局嘉義區監理所麻豆監理站民國99年10月8日所為
之裁決處分（處分案號：麻監裁罰字第裁75-M00000000號）聲明
異議，本院裁定如下：
    主    文
異議駁回。
    理    由
一、原處分意旨略以：異議人即受處分人陳義文（下稱異議人）
    駕駛車牌號碼HL-4841號自用一般小客車，於民國99年9月7
    日13時許，行經臺南縣永康市○○路與282巷口時，因闖紅
    燈（直行），經臺南縣警察局交通警察隊（下稱舉發機關）
    警員攔停製單舉發，嗣經移送機關即交通部公路總局嘉義區
    監理所麻豆監理站（下稱原處分機關）以其違規事證明確，
    依道路交通管理處罰條例第53條第1項、第63條第1項第3款
    （原處分漏載第3款）及違反道路交通管理事件統一裁罰基
    準表之規定，裁處異議人罰鍰新臺幣（下同）2,700元，並
    記違規點數3點等語。
二、聲明異議意旨略以：異議人於9月7日13時行經永康市○○路
    口，該路口寬只得容納南下北上各一汽車，行經該路口號誌
    為綠燈，但至路中時，有一輛貨車行駛在前，無法向前行駛
    ，請向警員調閱採證影帶，以明當時情況，以維異議人之權
    利，為此聲明異議等語。
三、按汽車駕駛人，行經有燈光號誌管制之交岔路口闖紅燈者，
    處1,800元以上5,400元以下罰鍰；並記違規點數3點，道路
    交通管理處罰條例第53條第1項、第63條第1項第3款分別定
    有明文。
四、經查：
  (一)異議人駕駛車牌號碼HL-4841號自小客車，於上開時、地因
    闖紅燈（直行），經舉發機關警員攔停製單舉發，並經原處
    分機關裁處如前所述之裁罰等情，有臺南縣警察局99年9月7
    日南縣警交字第M00000000號舉發違反道路交通管理事件通
    知單及原處分機關99年10月8日麻監裁罰字第裁75-M0000000
    0號裁決書各1份附卷可稽。
  (二)異議人雖否認有闖紅燈之行為，惟查：經本院勘驗違規當時
    警員所拍攝之採證錄影光碟之結果，經開啟檔名「990907.1
    300.HL-4841.陳義文.闖紅燈.MOD」之錄影內容，見：『畫
    面00:00:03秒時，復興路與282巷口之復興路方向交通號誌
    顯示為紅燈，復興路上有分隔島隔開雙向車道，而警員所處
    方向之復興路有二汽車道及一機車道，復興路上汽車內側車
    道先後有二輛汽車及外側車道有一輛機車通過上開交岔路口
    ，畫面00:00:06秒時，復興路方向之交通號誌仍為紅燈，一
    輛紅色自小客車經人駕駛行駛於復興路外側汽車道上，並通
    過上開交岔路口，向警員方向行駛，該自小客車於通過上開
    交岔路口時，其前方無其它汽車；畫面00:00:10秒時，上開
    紅色自小客車完全通過上開交岔路口；畫面00:00:13秒時，
    警員對上開自小客車揮紅旗並將其攔停；畫面00:00:22秒時
    ，見該自小客車之車牌號碼為「HL-4841」號；畫面00:00:4
    6秒時，上開自小客車之駕駛人下車，警員請其提出證件，
    並告知闖紅燈，上開駕駛人先是稱不知該處有紅燈，後來又
    稱「歹勢啦、歹勢啦」；畫面00:01:13秒時，見上開駕駛人
    之駕駛執照上姓名為「陳義文」』，此有本院99年11月16日
    勘驗筆錄、舉發機關檢送之採證光碟等件在卷可稽。依上開
    勘驗結果，堪認異議人確有闖紅燈之違規行為。
  (三)至異議人辯稱復興路只得容納南下、北上各一汽車，且其前
    另有貨車行駛，致其無法向前行駛云云；然查，由上開勘驗
    結果可知，復興路有分隔島隔開雙向車道，而異議人所行駛
    之復興路方向，係有二汽車道及一機車道，又異議人駕駛車
    輛於紅燈通過違規之交岔路口時，其前方並無其它汽車，有
    上開勘驗筆錄可稽，足認異議人之上開辯詞，顯與事實不符
    ，而不足採之。
  (四)從而，異議人既於上開時、地有闖紅燈之違規行為，則原處
    分機關依道路交通管理處罰條例第53條第1項、第63條第1項
    第3款 (原處分漏載第3款）及違反道路交通管理事件統一裁
    罰基準表之規定，裁處異議人罰鍰2,700元，及記違規點數3
    點之處分，於法核無不當。本件異議為無理由，應予駁回。
五、據上論斷，應依道路交通管理處罰條例第87條第2項、道路
    交通事件處理辦法第18條，裁定如主文。
中    華    民    國    99    年    12    月    31    日
                      交通法庭  法  官  林福來
以上正本證明與原本無異。
如不服本裁定，應於收受送達後5日內向本院提出抗告狀。（應
附繕本）
                                書記官  李淑惠
中    華    民    國   100    年    1     月    4     日

司法院資訊處製作；財團法人民間司法改革基金會備份。
